# SALVATORE DI MARIA

## Web Developer Full Stack

#### PROFILO PERSONALE

Diplomato presso un Istituto Tecnico Commerciale (I.T.C.) e specializzato attraverso un corso di alta formazione in Web Development, possiedo le competenze necessarie per lavorare efficacemente nel settore del web e della tecnologia. Grazie a un solido background teorico e all'esperienza pratica acquisita, sono in grado di affrontare con successo anche le sfide più complesse.

### ESPERIENZE PROFESSIONALI

#### WEB DEVELOPER FRONT-END E BACK-END

#### Full Stack Developer

Freelance 2014 - Presente

Sviluppo di progetti web completi, dalla progettazione alla messa in produzione.

Utilizzo di tecnologie front end: HTML, CSS, JavaScript, React, Angular, Vue.js.

Implementazione di back end con Node.js, Express.js, Python, Django, Flask, Ruby on Rails, PHP, Laravel.

Gestione di database: MySQL, , MongoDB.

Creazione e integrazione di API RESTful .e API Gateway Axway

Utilizzo di Git e GitHub per la gestione del codice.

Containerizzazione e orchestrazione con Docker.

Gestione dell'infrastruttura su AWS.

Configurazione di server web: Apache.

Ottimizzazione delle performance web con Webpack, Babel, TypeScript.

Adozione di metodologie Agile/Scrum per la gestione dei progetti.

Scrittura di test automatizzati con Jest, Mocha, Chai, Cypress.

#### Front End Developer

Arancio T.E.C. 2012 - 2014

Gestione autonoma delle attività lavorative.

Pianificazione e rispetto delle tempistiche.

Attenzione ai dettagli e precisione nell'esecuzione.

Collaborazione con i colleghi e supporto alla struttura anche con l'utilizzo di teamwork .

Ricerca della soddisfazione del cliente e ottimizzazione del servizio.

Corso di Formazione

EPICODE 2023-2024

### **FORMAZIONE**

Corso di alta formazione presso Epicode

Specializzazione in Web Developer Full Stack | 2023-2024

Diploma I.T.C. VILFREDO PARETO

Diploma in perito commerciale informatico | 2011-2012



#### CONTATTI



3287423771



Salvatoredimaria92@gmail.com



LinkedIn/.salvatoredimaria



Via DOMENICO LANCIA DI BROLO

#### CORSI

Corso in alta formazione in web developer full stack

#### Lingue

LINGUA INGLESE:

B1

LINGUA FRANCESE :

Δ2

#### REFERENZE

Disponibili su richiesta

Autorizzo il trattamento dei dati personali contenuti nel mio curriculum vitae ai sensi dell'art.13 del D.Lgs.196/2003 e all'art.13 del Regolamento UE 2016/679 per la protezione delle persone fisiche e giuridiche riguardo al trattamento dei dati personali.